臺灣桃園地方法院民事裁定　　　　　110年度壢簡事聲字第7號
聲明異議人　廿一世紀資融股份有限公司


法定代理人　周以明　


相　對　人　徐建文　
上列聲明異議人與相對人間聲請核發支付命令事件，聲明異議人
就民國110 年9 月2 日本院司法事務官所為110 年度司促字第
8977號駁回支付命令聲請之裁定，聲明異議，本院裁定如下：
    主    文
異議駁回。
    理    由
一、按當事人對於司法事務官處理事件所為之終局處分，得於處
    分送達後10日之不變期間內，以書狀向司法事務官提出異議
    ，司法事務官認前項異議有理由時，應另為適當之處分；認
    異議為無理由者，應送請法院裁定之。法院認第1 項之異議
    為有理由時，應為適當之裁定；認異議為無理由者，應以裁
    定駁回之，民事訴訟法第240 條之4 第1 項前段、第2 、3
    項分別定有明文。查本院司法事務官於民國110 年9 月2 日
    所為110 年度司促字第8977號裁定，係於110 年9 月11日送
    達，聲明異議人於10日內之110 年9 月15日提出異議，司法
    事務官認其異議為無理由而送請本院裁定，經核與上開規定
    相符，先予敘明。
二、本件異議意旨略以：相對人（即債務人）徐建文於106 年7
    月12日簽訂機車分期付款契約（下稱系爭契約）時固因未成
    年而為限制行為能力人，然其於同年12月6 日成年後，即自
    同年12月12日起已繼續繳納第4 期至第10期之分期款項，應
    可依民法第81條之規定，視為限制行為能力人於限制原因消
    滅後，承認系爭契約，是其承認與法定代理人之承認有同一
    效力，故聲明異議人依系爭契約聲請核發支付命令，即屬有
    據。爰就司法事務官以系爭契約未經法定理人同意為由之駁
    回裁定，聲明異議等語。
三、按支付命令之聲請，不合於第508 條至第511 條之規定，或
    依聲請之意旨認債權人之請求為無理由者，法院應以裁定駁
    回之，民事訴訟法第513 條第1 項定有明文。次按除純獲法
    律上利益，或依其年齡及身份、日常生活所必需者外，限制
    行為能力人為意思表示及受意思表示，應得法定代理人之允
    許；限制行為能力人所訂立之契約，須經法定代理人之承認
    ，始生效力；限制行為能力人於限制原因消滅後，承認其所
    訂立之契約者，其承認與法定代理人之承認，有同一效力。
    民法第77條、第79條、第81條第1 項分別定有明文。又「民
    法第81條第1 項所謂承認，係有相對人之單獨行為，應由限
    制行為能力人於限制原因消滅後，以意思表示向相對人為之
    」（最高法院69年台上字第1731號判決意旨參照）。
四、經查，本件聲明異議人固主張系爭契約於相對人成年後，業
    經相對人承認系爭契約，並提出應收帳款明細、繳款紀錄各
    1 紙為證，然細譯該應受帳款明細及繳款記錄，充其量僅可
    得知相對人繳款情形及款項透過超商代收，然係何人向超商
    繳納？與相對人有何關聯性？尚乏證據以資認定，自難認係
    相對人所為。復按清償為事實行為，該繳款紀錄所列繳款細
    項，亦僅只能證明有清償之事實行為，尚非相對人對聲明異
    議人為意思表示之佐證，佐以聲明異議人復未提出業依民法
    第81條第2 項之規定，催告相對人確答是否承認系爭契約之
    證據，是以本件亦查無相對人於成年後對聲明異議人為系爭
    契約為承認之意思表示。故而本件前經本院司法事務官命聲
    明異議人提出相對人法定代理人同意簽立系爭契約之證明，
    然未提出，而裁定駁回異議人之聲請，於法即無不合。從而
    ，聲明異議人上開主張，應屬無據，無從憑採。
五、據上論結，本件異議為無理由，爰依民事訴訟法第240 條之
    4 第3 項後段，裁定如主文。
中    華    民    國   110    年    10    月    12    日
                  中壢簡易庭      法  官  張博鈞
　
以上為正本係照原本作成。
本件不得抗告。
中    華    民    國   110    年    10    月    12    日
                                  書記官  張季容
　
民事訴訟法第513 條（支付命令之駁回）支付命令之聲請，不合
於第508 條至第511 條之規定，或依聲請之意旨認債權人之請求
為無理由者，法院應以裁定駁回之；就請求之一部不得發支付命
令者，應僅就該部分之聲請駁回之。
前項裁定，不得聲明不服。